el: Αθλητικά είδη > Υπαίθριες δραστηριότητες αναψυχής > Κυνήγι & σκοποβολή > Τοξοβολία > Αξεσουάρ τοξοβολίας > Στόχοι τοξοβολίας: Τρισδιάστατοι στόχοι τοξοβολίας; Στόχοι τοξοβολίας τύπου σάκου και μπλοκ; Όψεις στόχων
nl: Sportartikelen > Buitenrecreatie > Jagen en schieten > Boogschieten > Boogschieten accessoires > Doelwitten voor boogschieten: 3D-doelen voor boogschieten; Zak- en blokdoelen voor boogschieten; Blazoenen
ru: Спортивные товары > Активный отдых на открытом воздухе > Охота и стрельба > Стрельба из лука > Аксессуары для стрельбы из лука > Мишени для стрельбы из лука: 3D-мишени для стрельбы из лука; Мешки и блоки-мишени для стрельбы из лука; Бумажные мишени
ro-RO: Articole sportive > Recreere în aer liber > Vânătoare și tir > Tir cu arcul > Accesorii pentru tir cu arcul > Ținte pentru tir cu arcul: Ținte 3D pentru tir cu arcul; Ținte tip sac și bloc pentru tir cu arcul; Fețe de țintă pentru tir cu arcul
th: อุปกรณ์กีฬา > สันทนาการกลางแจ้ง > การล่าสัตว์และยิงปืน > การยิงธนู > อุปกรณ์ยิงธนู > เป้าของการยิงธนู: เป้าธนู 3 มิติ; เป้าธนูแบบกระสอบและบล็อก; หน้าเป้าธนู
sv: Sportartiklar > Utomhusaktiviteter > Jakt och skytte > Bågskytte > Bågskyttetillbehör > Måltavlor för bågskytte: 3D-måltavlor för bågskytte; Säck- och blockmåltavlor för bågskytte; Måltavlor
zh-CN: 体育用品 > 户外休闲 > 打猎与射击 > 射箭 > 射箭配件 > 箭靶: 3D 射箭靶; 射箭靶袋与靶块; 靶纸
hr-HR: Sportska oprema > Rekreacija na otvorenom > Lov i streljaštvo > Streličarstvo > Dodaci za streličarstvo > Mete za streličarstvo: 3D mete za streličarstvo; Vreće i blokovi za mete za streličarstvo; Izgledi mete
sl-SI: Športna oprema > Rekreacija na prostem > Lov in streljanje > Lokostrelstvo > Dodatki za lokostrelstvo > Lokostrelske tarče: 3D lokostrelske tarče; Vrečaste in blok tarče za lokostrelstvo; Tarčne slike
hu: Sportszerek > Szabadtéri kikapcsolódás > Vadászat és lövészet > Íjászat > Íjászati kiegészítők > Íjászati céltáblák: 3D íjászcélok; Zsákos és blokkos íjászcélok; Lőlapok
es: Equipamiento deportivo > Actividades al aire libre > Caza y tiro > Tiro con arco > Accesorios de tiro con arco > Dianas de tiro con arco: Dianas 3D para tiro con arco; Dianas de saco y bloque para tiro con arco; Caras de diana
vi: Dụng cụ thể thao > Giải trí ngoài trời > Săn bắn > Bắn cung > Phụ kiện bắn cung > Bia bắn cung: Bia bắn cung 3D; Bia bắn cung dạng túi & khối; Mặt bia bắn cung
en: Sporting Goods > Outdoor Recreation > Hunting & Shooting > Archery > Archery Accessories > Archery Targets: 3D Archery Targets; Bag & Block Archery Targets; Target Faces
da: Sportsartikler > Friluftsliv > Jagt og skydning > Bueskydning > Bueskydning – tilbehør > Bueskydningsskiver: 3D-mål til bueskydning; Sæk- og blokmål til bueskydning; Skivefronter
pt-PT: Artigos de desporto > Atividades recreativas no exterior > Caça e tiro > Tiro com arco > Acessórios para tiro com arco > Alvos para tiro com arco: Alvos de tiro com arco 3D; Alvos de saco e bloco para tiro com arco; Faces de alvos
nb: Sportsutstyr > Friluftsliv > Jakt og skyting > Bueskyting > Utstyr til bueskyting > Målskiver til bueskyting: 3D-blink for bueskyting; Sekk- og blokkblinker for bueskyting; Blinkskiver
ko: 스포츠용품 > 야외 레크레이션 > 사냥/사격 > 양궁 > 양궁 부대용품 > 양궁 표적: 3D 양궁 타겟; 백 및 블록 양궁 타겟; 타겟 페이스
de: Sportartikel > Outdoor-Aktivitäten > Jagen und Schießen > Bogenschießen > Zubehör für Bogenschießen > Zielscheiben für Bogenschießen: 3D-Bogensportziele; Bogensport-Zieltaschen & -blöcke; Zielscheibenauflagen
tr: Spor Malzemeleri > Açık Hava Etkinlikleri > Avcılık ve Atıcılık > Okçuluk > Okçuluk Aksesuarları > Okçuluk Hedefleri: 3B okçuluk hedefleri; Torba ve blok okçuluk hedefleri; Hedef kağıtları
it: Articoli sportivi > Ricreazione outdoor > Caccia e tiro a segno > Tiro con l'arco > Accessori per tiro con l'arco > Bersagli tiro con l'arco: Bersagli 3D per tiro con l'arco; Bersagli a sacco e a blocco per tiro con l'arco; Visuali per bersagli
sk-SK: Športový tovar > Exteriérové rekreakčné športy > Poľovníctvo a streľba > Lukostreľba > Príslušenstvo pre lukostreľbu > Lukostrelecké terče: Lukostrelecké terče 3D; Vakové a blokové lukostrelecké terče; Tvarové terče
pl: Sprzęt sportowy > Rekreacja na świeżym powietrzu > Myślistwo i strzelectwo > Łucznictwo > Akcesoria łucznicze > Tarcze łucznicze: Cele łucznicze 3D; Tarcze łucznicze workowe i blokowe; Tarcze papierowe
ja: スポーツ用品 > 屋外レクリエーション > 狩猟・射撃 > アーチェリー > アーチェリー関連用品 > アーチェリー標的: 3Dアーチェリーターゲット; バッグ＆ブロックアーチェリーターゲット; ターゲットフェース
lt-LT: Sporto prekės > Poilsis lauke > Medžioklė ir šaudymas > Lankininkystė > Priedai lankininkams > Lankininkystės taikiniai: 3D šaudymo iš lanko taikiniai; Maišiniai ir blokiniai šaudymo iš lanko taikiniai; Taikinio paviršiai
pt-BR: Artigos esportivos > Atividades ao ar livre > Caça e tiro > Tiro com arco > Acessórios para tiro com arco > Alvos para tiro com arco: Alvos 3D de arquearia; Alvos de saco e bloco para arquearia; Faces para alvos
cs: Sportovní potřeby > Outdoorové aktivity > Lov a střelba > Lukostřelba > Příslušenství pro lukostřelbu > Lukostřelecké terče: 3D lukostřelecké terče; Pytlové a blokové lukostřelecké terče; Terče
fi: Urheilutarvikkeet > Ulkoharrasteet > Metsästys ja ammunta > Jousiammunta > Jousiammuntavälineet > Jousiammuntamaalitaulut: 3D-maalitaulut; Säkki- ja kuutiomaalitaulut; Maalitaulut
bg-BG: Спортни стоки > Спортни занимания на открито > Лов и стрелба > Стрелба с лък > Аксесоари за стрелба с лък > Мишени за стрелба с лък: 3D мишени за стрелба с лък; Блокови мишени и торби; Лицеви части на мишени
fr: Équipements sportifs > Loisirs de plein air > Chasse et tir > Tir à l'arc > Accessoires pour le tir à l’arc > Cibles de tir à l'arc: Cibles 3D pour tir à l’arc; Cibles sacs et blocs pour tir à l’arc; Blasons pour cibles
zh-TW: 體育用品 > 室外休閒 > 打獵和射擊 > 射箭 > 射箭配件 > 射箭標靶: 3D 射箭立體靶; 袋狀與塊狀射箭靶; 靶紙